臺灣新北地方法院刑事裁定
111年度聲字第2088號
聲  請  人  臺灣新北地方檢察署檢察官
受  刑  人  張文凱



上列聲請人因對受刑人數罪併罰有二裁判以上，聲請定其應執行
之刑（111年度執聲字第1536號），本院裁定如下：
    主  文
張文凱所犯如附表編號1至23所示之罪，所處如附表所示之有期
徒刑部分，應執行有期徒刑捌年壹月。
    理  由
一、聲請意旨略以：受刑人張文凱因犯竊盜等案件，先後經判決
    確定如附表編號1至23，應依刑法第53條及第51條第5款，定
    其應執行刑，爰依刑事訴訟法第477條第1項聲請裁定等語。
二、按數罪併罰，有2裁判以上者，依第51條之規定，定其應執
    行之刑，數罪併罰，分別宣告其罪之刑，宣告多數有期徒刑
    者，於各刑中之最長期以上，各刑合併之刑期以下，定其刑
    期，但不得逾30年，刑法第53條、第51條第5款分別定有明
    文。次按「裁判確定前犯數罪者，併合處罰之。但有下列情
    形之一者，不在此限：一、得易科罰金之罪與不得易科罰金
    之罪。二、得易科罰金之罪與不得易服社會勞動之罪。三、
    得易服社會勞動之罪與不得易科罰金之罪。四、得易服社會
    勞動之罪與不得易服社會勞動之罪。」、「前項但書情形，
    受刑人請求檢察官聲請定應執行刑者，依第51條規定定之。
    」刑法第50條定有明文。故對於裁判前所犯數罪存有刑法第
    50條第1項但書各款所列情形時，除受刑人請求檢察官聲請
    定應執行刑者外，不得併合處罰之，於裁判前所犯數罪兼有
    得易科罰金之罪與不得易科罰金之罪時，其是否依刑法第51
    條定應執行刑，繫乎受刑人之請求與否，而非不問被告之利
    益與意願，一律併合處罰之。另按數罪併罰中之一罪，依刑
    法規定得易科罰金，因與不得易科之他罪併合處罰結果，根
    本上不得易科罰金，故於諭知判決時，自亦無庸為易科罰金
    折算標準之記載（司法院釋字第144號、第679號解釋意旨參
    照）。次按法律上屬於自由裁量事項，尚非概無法律性之拘
    束，在法律上有其外部界限及內部界限。前者法律之具體規
    定，使法院得以具體選擇為適當裁判，此為自由裁量之外部
    界限；後者法院為自由裁量時，應考量法律之目的，法律秩
    序之理念所在，此為自由裁量之內部界限。法院為裁判時，
    二者均不得有所踰越。在數罪併罰而有二裁判以上，應定其
    應執行刑之案件，法院所為刑之酌定，固屬自由裁量事項，
    然對於法律之內、外部界限，仍均應受其拘束（最高法院91
    年度台非字第32號、92年度台非字第187號刑事判決可資參
    照）。
三、經查，受刑人張文凱因犯竊盜等案件，先後經本院判處如附
    表所示之刑（聲請書附表編號1至2、13至18、20至21所示之
    宣告刑，均漏載易科罰金之折算標準，補充如附表所示；聲
    請書附表編號11所示「犯罪日期」欄應更正為「109/03/13 
    凌晨3時38分許」；聲請書附表編號7至8所示「偵查（自訴
    ）機關年度案號均應更正為「士林地檢109年度偵字第10381
    號、109年度偵緝字第1172、1276號」；聲請書附表編號1至
    15所示「備註」欄應補充為「編號1至15，經新北地院以110
    年度聲字第3409號裁定定應執行有期徒刑徒刑5年2月確定」
    ），均經分別確定在案，有各該判決及臺灣高等法院被告前
    案紀錄表在卷可稽。其中附表編號3至12、19、22至23所示
    之罪所處之刑不得易科罰金，附表編號1至2、13至18、20至
    21所示之罪所處之刑得易科罰金，依刑法第50條第1項但書
    第1款及同條第2項規定，須經受刑人請求檢察官聲請定應執
    行刑者，始得依刑法第51條規定定之。本件受刑人已請求聲
    請人就附表所示之罪，向本院提出定應執行刑之聲請，此有
    定刑聲請切結書1紙在卷可考，是本件聲請符合刑法第50條
    第2項規定，應依刑法第51條第5款規定定其應執行之刑，且
    無庸為易科罰金折算標準之記載。從而，聲請人以本院為附
    表之犯罪事實最後判決之法院，聲請定其應執行刑，於法核
    無不合，應予准許。
四、至受刑人所犯如附表編號4、19所示之罪，固均宣告併科罰
    金之刑，然本件聲請意旨僅記載「應依刑法第53條及第51條
    第5款，定其應執行刑」，並未將刑法第51條第7款規定列入
    ，足認聲請意旨未將如附表編號4、19所示併科罰金刑部分
    ，列入本件聲請定應執行刑之範圍，自無庸就併科罰金部分
    定應執行刑，附此敘明。
五、爰審酌受刑人所犯如附表編號1至23所示之罪宣告刑，除不
    得逾越刑法第51條第5款所定法定之外部界限，即不得重於
    如附表編號1至23所示各罪宣告刑之總和（即有期徒刑11年9
    月）外，亦應受內部界限之拘束，即不得重於如附表編號1
    至15、17至18所示應執行刑及編號16、19至23所示宣告刑之
    總和（即有期徒刑8年7月），暨受刑人所犯如附表所示各罪
    其犯罪類型、行為態樣、動機、侵害法益及犯罪時間間隔，
    並考量各罪所犯法律目的、受刑人違反之嚴重性、各罪彼此
    間之關聯性、日後復歸社會更生，暨受刑人陳明無意見等情
    （見卷附本院定應執行刑案件陳述意見查詢表）等總體情狀
    綜合判斷，依刑事訴訟法第477條第1項，刑法第53條、第51
    條第5款，裁定如主文。
中　　華　　民　　國　　111 　年　　9 　　月　　30　　日
                  刑事第六庭    法　官  楊展庚
以上正本證明與原本無異
如不服本裁定應於送達後5日內向本院提出抗告狀
                                書記官　王宏宇
中　　華　　民　　國　　111 　年　　9 　　月　　30　　日